【裁判字號】    92,訴,100
【裁判日期】    920404
【裁判案由】    毒品危害防制條例
【裁判全文】
臺灣彰化地方法院刑事判決                          九十二年度訴字第一號
    公  訴  人  臺灣彰化地方法院檢察署檢察官
    被      告  甲○○
右列被告因違反毒品危害防制條例案件，（九十一年度毒偵字第三０六一號），本院
判決如左：
        主  文
甲○○連續施用第一級毒品，累犯，處有期徒刑壹年，扣案之海洛因壹包（驗後淨重
零點零參公克）沒收銷燬之。
        事  實
一、甲○○曾於民國八十二年十二月間因煙毒案件，經本院於八十三年四月十八日判
    處有期徒刑三年二月確定，又於八十三年九月間因贓物案件，經本院於八十三年
    十一月二十五日判處有期徒刑六月確定，二罪合併執行後，於八十四年十月二十
    日因縮短刑期假釋出獄；嗣於八十六年七月間因竊盜案件，經本院於八十六年十
    月十七日判處有期徒刑一年二月確定，並撤銷前開假釋，執行殘刑一年十一月又
    七日，二罪合併執行後，又於八十八年十二月二十三日因縮短刑期假釋出獄，假
    釋期間至八十九年七月九日屆滿，未經撤銷，視為執行完畢。又於八十九年七月
    間因施用毒品案件，經本院以八十九年度毒聲字第三五三三號裁定送勒戒處所觀
    察、勒戒後，認有繼續施用毒品之傾向，並經本院以八十九年度毒聲字第四七五
    ０號裁定送強制戒治，再以本院九十年度毒聲字第一六四五號裁定停止強制戒治
    ，付保護管束，復經本院以九十年毒聲字第三一三０號裁定撤銷停止戒治令入戒
    治處所強制戒治，而戒治期滿，由台灣彰化地方法院檢察署檢察官於九十一年三
    月二十一日，以九十一年度戒毒偵字第二七四號為不起訴處分確定。仍不知警惕
    ，復基於施用第一級毒品之概括犯意，自九十一年十一月二十八日晚上某時起，
    至九十二年三月十四日晚上某時止，連續在其位於彰化縣花壇鄉○○村○○街一
    巷十五號住處，以將海洛因摻入香煙，再點燃吸其煙霧之方式，約一星期一次，
    施用海洛因多次。嗣於九十一年十一月三十日十六時許，在彰化縣花壇鄉○○村
    ○○路五六五號前為警查獲，並扣得第一級毒品海洛因一包（驗後淨重０．０三
    公克），及於本院審理時自白，始悉上情。
二、案經彰化縣警察局彰化分局報請臺灣彰化地方法院檢察署檢察官偵查起訴。
        理  由
一、右揭犯罪事實，業據被告甲○○於本院審理時坦承不諱，且其被查獲後為警採集
    之尿液，經送請彰化縣衛生局檢驗結果，呈嗎啡（海洛因施用入人體後，水解還
    原成嗎啡，再循嗎啡之代謝方式排出體外）陽性反應，有彰化縣衛生局九十一年
    十二月九日煙檢字第九一二二七九號煙毒尿液檢驗成績書一紙在卷可按。又扣案
    之白色粉末經送法務部調查局鑑驗結果，確係海洛因一節，有該局九十一年十二
    月二十四日調科壹字第一四０００八九二七號鑑定通知書一紙附卷可按，並有被
    告所有之海洛因一包（驗後淨重０．０三公克）扣案可資佐證，被告之自白堪以
    採信。又被告前於八十九年七月間因施用毒品案件，經本院以八十九年度毒聲字
    第三五三三號裁定送勒戒處所觀察、勒戒後，認有繼續施用毒品之傾向，並經本
    院以八十九年度毒聲字第四七五０號裁定送強制戒治，再以本院九十年度毒聲字
    第一六四五號裁定停止強制戒治，付保護管束，復經本院以九十年毒聲字第三一
    三０號裁定撤銷停止戒治令入戒治處所強制戒治，而戒治期滿，由台灣彰化地方
    法院檢察署檢察官於九十一年三月二十一日以九十一年度戒毒偵字第二七四號為
    不起訴處分確定等情，有台灣高等法院被告全國前案紀錄表及臺灣彰化地方法院
    檢察署刑案資料查註紀錄表等資料在卷足憑，顯係於前案施用毒品經強制戒治期
    滿，由檢察官為不起訴之處分後，五年內再犯本件施用毒品罪，本件事證明確，
    被告犯有施用毒品之犯行應堪認定。
二、核被告所為，係犯毒品危害防制條例第十條第一項之施用第一級毒品罪。被告持
    有第一級毒品之低度行為應為其施用之高度行為吸收，不另論罪，並予敘明。被
    告先後多次施用第一級毒品海洛因之犯行，時間緊接，所犯又係構成要件相同之
    罪名，顯係基於概括犯意為之，為連續犯，應依刑法第五十六條之規定論以一罪
    ，並加重其刑。被告自白自九十一年十一月底起，至九十二年三月十四日晚上某
    時許止之犯罪部分，雖未據起訴，惟與起訴有罪部分有連續犯之裁判上一罪關係
    ，本院自得一併審究。又被告曾於八十二年十二月間因煙毒案件，經本院於八十
    三年四月十八日判處有期徒刑三年二月確定，又於八十三年九月間因贓物案件，
    經本院於八十三年十一月二十五日判處有期徒刑六月確定，二罪合併執行後，於
    八十四年十月二十日因縮短刑期假釋出獄；嗣於八十六年七月間因竊盜案件，經
    本院於八十六年十月十七日判處有期徒刑一年二月確定，並撤銷前開假釋，執行
    殘刑一年十一月又七日，二罪合併執行後，又於八十八年十二月二十三日因縮短
    刑期假釋出獄，假釋期間至八十九年七月九日屆滿，未經撤銷，視為執行完畢，
    有卷附臺灣高等法院被告全國前案紀錄表、台灣彰化地方法院檢察署刑案資料查
    註紀錄表可憑，其受有期徒刑之執行完畢後，五年內再犯本件有期徒刑以上之罪
    ，為累犯，應依刑法第四十七條之規定遞加重其刑。爰審酌被告犯罪次數、施用
    之期間、動機、目的、方法、不知珍惜身體，犯罪所生危害，犯後坦承犯行，態
    度良好等一切情狀，量處如主文所示之刑，以示懲處。至扣案之第一級毒品海洛
    因一包（驗後淨重０．０三公克），屬第一級毒品，爰依毒品危害防制條例第十
    八條第一項前段規定，沒收銷燬之。
據上論斷，應依刑事訴訟法第二百九十九條第一項前段，毒品危害防制條例第十條第
一項、第十八條第一項前段，刑法第十一條前段、第五十六條、第四十七條，判決如
主文。
本案經檢察官林裕斌到庭執行職務。
中      華      民      國      九十二      年      四    月      四    日
        臺灣彰化地方法院刑事第一庭
                                    法      官  陳  秋  錦
右正本證明與原本無異。
如不服本判決，應於判決送達後十日內，向本院提出上訴狀（須附繕本）。
                                    法院書記官  于  淑  真
中      華      民      國      九十二      年      四    月      四    日
毒品危害防制條例第十條：
施用第一級毒品者，處六月以上五年以下有期徒刑。
施用第二級毒品者，處三年以下有期徒刑。
毒品危害防制條例第十八條：
查獲之毒品及專供製造或施用毒品之器具，不問屬於犯人與否，均沒收銷燬之。但合
於醫藥或研究之用者，得不予銷燬。
前項合於醫藥或研究用毒品或器具之管理辦法，由法務部會同行政院衛生署定之。


司法院資訊處製作；財團法人民間司法改革基金會備份。
